【裁判字號】    92,交訴,82
【裁判日期】    920702
【裁判案由】    公共危險等
【裁判全文】
臺灣板橋地方法院刑事判決                          九十二年度交訴字第八二號
    公  訴  人  臺灣板橋地方法院檢察署檢察官
    被      告  甲○○
右列被告因公共危險等案件，經檢察官提起公訴（九十二年度偵字第八一八七號），
本院判決如左：
    主  文
甲○○因過失傷害人，處有期徒刑參月，如易科罰金，以參佰元折算壹日；又駕駛動
力交通工具肇事，致人受傷而逃逸，處有期徒刑陸月，如易科罰金，以參佰元折算壹
日。應執行有期徒刑捌月，如易科罰金，以參佰元折算壹日，緩刑參年。
    事  實
一、甲○○於民國九十二年三月七日下午三時十五分許，駕駛車牌號碼五Ｓ─０四二
    九號自用小客車，沿臺北縣板橋市○○路二０二巷行駛，途經該巷六弄一號前，
    本應注意車前狀況及兩車併行之間隔，並隨時採取必要之安全措施，以免發生碰
    撞之危險，且依當時天候晴朗、日間自然光線、路面乾燥、無缺陷、無障礙物、
    視距良好等情況，並無不能注意之情事，竟疏未注意，在狹窄之巷道內未減速慢
    行，仍貿然以時速約五十公里行駛，致其所駕駛之自小客車先碰撞路旁停放之機
    車，繼而左側後視鏡撞及路旁行人乙○○，乙○○為閃身躲避，右腳遭該自小客
    車之左輪碾過而倒地，因此受有右足骨折併挫傷及踝部挫傷之傷害。詎甲○○於
    駕駛上開動力交通工具肇事致乙○○受傷後，並未停車察看而罔顧受傷倒地之乙
    ○○，旋基於肇事逃逸之犯意，駕駛上開自用小客車加速逃離現場。嗣經路人記
    下其車號後報警處理，始經警循線查獲。
二、案經被害人乙○○訴由臺北縣政府警察局板橋分局報請臺灣板橋地方法院檢察署
    檢察官偵查起訴。
    理  由
一、訊據被告甲○○固坦承於右揭時、地，駕車肇事致被害人乙○○受傷之事實不諱
    ，但矢口否認被訴肇事逃逸之犯行，辯稱：伊當時不知道撞倒被害人乙○○，並
    無肇事逃逸之犯意云云。惟查：
    （一）右揭犯罪事實，業據被害人乙○○於警詢時及偵審中指訴綦詳，核予目擊
          本案之證人呂能達在警詢時及偵查中證述之情節相符，並有診斷證明書、
          道路交通事故現場圖、道路交通事故調查報告表（一）、（二）各一紙，
          現場照片四張及車損照片十四張在卷可稽。
    （二）按汽車行駛時，駕駛人應注意車前狀況及兩車併行之間隔，並隨時採取必
          要之安全措施，道路交通安全規則第九十四條第三項定有明文。被告駕駛
          汽車本應注意車前、車旁情況，且依當時之路況又無不能注意之情事，竟
          疏未注意路旁停放之機車及行走之路人，致擦撞被害人乙○○。又依卷附
          現場照片及道路交通事故現場圖所示，本案事故現場巷道狹窄，寬度僅三
          ．二公尺，被告駕車行經該路段尤應減速慢行，詎其仍以時速約五十公里
          行駛，其對本件車禍之發生顯有過失。而被害人乙○○因此車禍受有右足
          骨折併挫傷及踝部挫傷之傷害，亦有亞東紀念醫院診斷證明書附卷可按。
          被告之過失行為與被害人乙○○所受之傷害間，具有相當因果關係。
    （三）被告雖另辯稱：伊不知肇事而駛離現場，並無逃逸之故意云云。惟被告在
          撞及被害人乙○○前，已先行碰撞路旁多輛機車，業據其供承在卷，而此
          項碰撞已致其車輛前方、兩側受有嚴重之刮痕毀損，有車損照片附卷可憑
          ，被告竟未下車查看損壞情形，已與常情相違；而其擦撞被害人乙○○之
          位置，即在駕駛座旁之左側後照鏡處，亦據被害人乙○○在警詢時及本院
          審理中陳明，則被告對此近在身側之碰撞自難諉為不知。是被告顯係於肇
          事致被害人乙○○受傷後，為逃離現場，始無視自身車損情形而加速駕車
          離去。
    綜上所述，被告所辯顯屬事後卸責之詞，不足採信。本案事證明確，被告犯行洵
    堪認定，應依法論科。
二、核被告所為，係犯刑法第二百八十四條第一項前段之過失傷害罪，同法第一百八
    十五條之四駕駛動力交通工具肇事致人受傷而逃逸罪。被告所犯上開二罪間，犯
    意個別，構成要件互殊，應分論並罰。爰審酌被告駕駛汽車行駛於巷道上，不知
    減速慢行，對一般往來公眾造成高度危險，貿然駕駛汽車上路以致肇事，令被害
    人受有前開傷害，且肇事後逕自逃逸離去，非但使被害人蒙受身體傷害及損失，
    亦危及一般道路用路人之安全。此外，並參酌其素行狀況，犯罪後之態度，已與
    被害人乙○○達成和解，賠償損害等一切情狀，分別量處如主文所示之刑，各諭
    知其易科罰金之折算標準，並定其應執行之刑及諭知易科罰金之折算標準，以資
    懲儆。又被告前未曾受有期徒刑以上刑之宣告，有台灣高等法院被告全國前案紀
    錄表一紙附卷可按，其因一時失慮，偶罹刑典，惟事後已努力與被害人達成和解
    ，賠償所受損失，經此刑之宣告後，應知警惕而無再犯之虞，本院因認對其所宣
    告之刑以暫不執行為適當，爰予以宣告緩刑三年，用啟自新。
三、本案於九十二年六月十八日言詞辯論終結後，告訴人即被害人乙○○以雙方業已
    和解為由，於九十二年六月二十三日具狀撤回其告訴，因與刑事訴訟法第二百三
    十八條第一項之規定不合，本院仍應就本案為實體審理，附此敘明。
據上論斷，應依刑事訴訟法第二百九十九條第一項前段，刑法第二百八十四條第一項
前段、第一百八十五條之四、第四十一條第一項前段、第五十一條第五款、第七十四
條第一款，罰金罰鍰提高標準條例第一條前段、第二條，判決如主文。
本案經檢察官簡美惠到庭執行職務。
中      華      民      國    九十二    年      七      月      二      日
                                        臺灣板橋地方法院刑事第三庭
                                            法  官  鄭  水  銓
右正本證明與原本無異。
如不服本判決，應於判決送達後十日內，向本院提出上訴狀。
                                            書記官  謝  明  倫
中      華      民      國    九十二    年      七      月      三      日
附錄本案論罪科刑法條全文：
刑法第二百八十四條：
因過失傷害人者，處六月以下有期徒刑、拘役或五百元以下罰金。致重傷者，處一年
以下有期徒刑、拘役或五百元下罰金。
從事業務之人，因業務上之過失傷害人者，處一年以下有期徒刑、拘役或一千元以下
罰金。致重傷者，處三年以下有期徒刑、拘役或二千元以下罰金。
刑法第一百八十五條之四：
駕駛動力交通工具肇事，致人死傷而逃逸者，處六月以上五年以下有期徒刑。


司法院資訊處製作；財團法人民間司法改革基金會備份。
